臺灣新竹地方法院刑事判決
109年度侵訴字第70號
公  訴  人  臺灣新竹地方檢察署檢察官
被      告  陳火木


指定辯護人  本院公設辯護人林建和  
上列被告因妨害性自主案件，經檢察官提起公訴（109年度偵字
第9123號），本院判決如下︰
    主  文
甲○○犯乘機猥褻罪，處有期徒刑陸月，如易科罰金，以新臺幣壹
仟元折算壹日。
    事  實
一、甲○○(所涉傷害部分，另經臺灣新竹地方檢察署檢察官以109
    年度偵字第9123號為不起訴處分)於民國108年12月22日20時
    許，至其友人陳志龍位在新竹市香山區長興街之住處聚餐飲
    酒，因而結識代號BF000-A108117號之成年女子（真實姓名
    年籍均詳卷，下稱甲女），席間甲女飲酒數杯後即不勝酒力
    ，甲○○遂主動要求開車載甲女離去，嗣於翌日（即23日）0
    時30分許，甲○○將甲女攙扶至其所有、停放在上址附近停車
    場內之車牌號碼00-0000號自小客車後，見甲女因酒醉而身
    體無力、神智暈迷，竟基於乘機猥褻之犯意，趁甲女陷於上
    開情狀不知抗拒之際，將甲女衣物掀起，並用手觸摸甲女之
    胸部，復脫去甲女之內褲，再以手撫摸甲女性器官外部，期
    間甲○○亦自己用手套弄生殖器（即俗稱打手槍）後射精在上
    開自小客車上，以此等方式對甲女為猥褻行為1次得逞，迨
    甲女酒醒後，察覺有異並報警而循線查悉上情。
二、案經甲女訴由苗栗縣警察局竹南分局報告臺灣苗栗地方檢察
    署檢察官陳請臺灣高等檢察署檢察長核轉臺灣新竹地方檢察
    署檢察官偵查起訴。
    理  由
壹、程序部分：
一、按行政機關、司法機關及軍法機關所製作必須公示之文書，
    不得揭露性侵害犯罪被害人之姓名、出生年月日、住居所及
    其他足資識別被害人身分之資訊；而性侵害犯罪，係指觸犯
    刑法第221條至第227條、第228條、第229條、第332條第2 
    項第2款、第334條第2項第2款、第348條第2項第1款及其特
    別法之罪，性侵害犯罪防治法第12條第2項、第2條第1項分
    別定有明文。又所謂「其他足資識別被害人身分之資訊」，
    依性侵害犯罪防治法施行細則第6條規定，包括被害人照片
    或影像、聲音、住址、親屬姓名或其關係、就讀學校與班級
    或工作場所等個人基本資料。經查，本案告訴人甲女為公訴
    意旨所指性侵害犯罪之被害人，故本判決若記載其之姓名年
    籍等資訊，將有足資識別告訴人真實身分之虞，而判決為司
    法機關所製作必須公示之文書，故為保護告訴人之身分，本
    判決就告訴人及相關可資識別告訴人身分之人別及地址等資
    訊均予隱匿，並以代號代稱被害人，合先敘明。
二、再者，被告以外之人於審判外之言詞或書面陳述，除法律有
    規定者外，不得作為證據。被告以外之人於審判外之陳述，
    經當事人於審判程序同意作為證據，法院審酌該言詞陳述或
    書面陳述作成時之情況，認為適當者，亦得為證據。當事人
    、代理人或辯護人於法院調查證據時，知有第159 條第1 項
    不得為證據之情形，而未於言詞辯論終結前聲明異議者，視
    為有前項之同意。刑事訴訟法第159條第1項、第159條之5分
    別定有明文。經查，本判決所引用被告以外之人於審判外之
    陳述等供述證據，檢察官及被告、辯護人就其中部分證據方
    法，於準備程序均表示同意有證據能力（見本院卷第49頁）
    ，並就全部供述證據或非供述證據等證據方法，均未於言詞
    辯論終結前聲明異議，本院審酌上開供述證據作成時，並無
    違法或不當之情況，另其餘所依憑判斷之非供述證據，亦無
    證據證明係違反法定程序所取得，且均無證明力明顯過低之
    情形，或有其他不得作為證據之情形，復均經本院於審判程
    序依法進行調查，並予以當事人辯論，被告之訴訟防禦權，
    已受保障，因認上開供述證據及非供述證據等證據方法，均
    適當得為證據，應認均有證據能力。
貳、實體部分
一、本院認定犯罪事實所憑證據及認定之理由
　　上開犯罪事實，業據被告於警詢、偵查及本院準備、審理程
    序中均坦承不諱（見苗偵卷第8頁至第12頁、第58頁至第60
    頁、竹偵卷第7頁至其背面，本院卷第48頁、第75頁），核
    與證人即告訴人於警詢中之指訴（見苗偵卷第14頁至第16頁
    ）大致相符，亦與證人陳志龍於警詢中所述告訴人酒醉之情
    節（見苗偵卷第18頁至第20頁背面）得以相互勾稽，且有車
    牌號碼00-0000號車之車輛詳細資料報表、苗栗縣警察局竹
    南分局108年12月23日南警偵字第1080030796號刑事案件報
    告書影本、內政部警政署刑事警察局109年4月6日刑生字第1
    090023119號鑑定書、109年2月12日刑生字第1088030557號
    鑑定書影本各1份、告訴人於108年12月22日聚會時及離開時
    之狀態照片2張（見苗偵卷第43頁、第39頁背面、第47頁至
    第48頁背面、第29頁至第30頁、第38頁）在卷可稽，另有告
    訴人之性侵害案件代號與真實姓名對照表、性侵害犯罪事件
    通報表、性侵害案件被害人調查表、性侵害案件驗證同意書
    各1份、疑似性侵害案件證物採集單2份、告訴人之為恭醫療
    財團法人為恭紀念醫院108年12月23日乙種診斷證明書、受
    理疑似性侵害事件驗傷診斷書各1份（均置放在苗偵卷密封
    袋）存卷憑參，並有受理疑似性侵害案案件驗傷採證光碟（
    置放在苗偵卷密封袋）、告訴人外衣（內含長袖上衣及胸罩
    各1件）、內褲1件等（本院保管字號：109年度院保字第755
    號，扣押物品清單見本院卷第37頁）扣案可佐，足認被告前
    揭任意性自白，核與事實相符，是本案事證明確，被告上開
    犯行洵堪認定，應依法論科。
二、論罪科刑　　
　㈠對於男女利用其精神、身體障礙、心智缺陷或其他相類之情
    形，不能或不知抗拒而為猥褻之行為者，刑法第225條第1項
    設有處罰之明文，其所謂「利用其精神、身體障礙、心智缺
    陷或其他相類之情形，不能或不知抗拒」者，係指被害人因
    精神、身體障礙、心智缺陷或其他昏暈、酣眠、泥醉等相類
    似之情形，致無同意性交之理解，或無抗拒性交之能力者而
    言。經查，本件告訴人案發當時陷於泥醉而意識不清，被告
    利用告訴人其時無從自主決定從事性交與否之情況下，乘機
    對告訴人為猥褻行為，是核被告所為，係犯刑法第225條第 
    2項之乘機猥褻罪。
　㈡被告利用告訴人泥醉陷於不知抗拒之狀態，撫摸其胸部、性
    器官外部等數個猥褻舉動，顯係基於同一滿足猥褻慾念之目
    的，於密接之時間在同一空間為之，各行為之獨立性極為薄
    弱，依一般社會健全觀念，在時間差距上難以強行分開，於
    刑法評價上，應視為數個舉動之接續實行，應論以接續犯之
    1罪。
　㈢至被告之辯護人雖為其主張依刑法第59條予以酌減其刑等語
    ，惟刑法第59條規定：「犯罪情狀顯可憫恕，認科以最低度
    刑仍嫌過重者，得酌量減輕其刑」，此雖為法院依法得行使
    裁量之事項，然非漫無限制，必須犯罪另有特殊之原因、環
    境與情狀，在客觀上足以引起一般之同情，認為即予宣告法
    定低度刑期，猶嫌過重者，始有其適用。是以，為此項裁量
    減輕其刑時，必須就被告全部犯罪情狀予以審酌，在客觀上
    是否有足以引起社會上一般人之同情，而可憫恕之情形，始
    謂適法。查被告固於本案偵審階段均坦承犯行，復與告訴人
    成立調解後，業依調解書之內容賠訖和解金，此雖有新竹市
    香山區公所109年6月23日香民字第1090006155號函暨函附新
    竹市香山區調解委員會109年6月17日109年刑調字第121號調
    解書影本、本院刑事紀錄科110年4月16日公務電話紀錄表各
    1份（函見苗調偵卷第4頁，調解書遮掩本見苗調偵卷第5頁
    、原本影本置苗偵卷密封袋，紀錄表見本院卷第63頁），存
    卷可參，而告訴人於聚餐當下或有失態之舉，然衡以本案被
    告係趁告訴人陷於泥醉不知抗拒之際，即撫摸告訴人之胸部
    及性器官外部，隨後以手套弄自己生殖器，是依被告行為時
    之情狀，告訴人並未有何使人誤會之言語或動作，而被告卻
    趁機對之為猥褻行為，其主觀上之惡性或手段即難謂極其輕
    微，是縱考量被告之犯後態度，亦殊難認有特殊原因或堅強
    事由，在客觀上足以引起一般同情而顯然可憫，是參照前揭
    說明，本案尚無從依刑法第59條規定酌減其刑，附此敘明。
　㈣爰以行為人責任為基礎，審酌被告明知告訴人案發當時陷於
    泥醉而不知抗拒，竟為滿足一己之性慾，即乘機對告訴人為
    猥褻行為，漠視他人之性自主權，危害社會治安，亦導致告
    訴人心靈受創，對其身心影響頗鉅，惟念及被告自始坦承犯
    行，且積極與告訴人成立調解，並賠訖告訴人和解金，業如
    前述，堪認其犯後業已知錯，確有悔意，另參酌告訴人亦表
    示同意予被告從輕量刑之機會，此同有前揭本院刑事紀錄科
    110年4月16日公務電話紀錄表1份在卷可參，並兼衡被告自
    述現從事建築業、與父母、哥哥同住、已婚有子女、普通之
    家庭經濟狀況及國中畢業之教育程度（見本院卷第78頁）等
    一切情狀，認應量處如主文所示之刑，併諭知易科罰金折算
    標準。
本案經檢察官沈郁智提起公訴，檢察官劉正祥到庭執行職務。
中　　華　　民　　國　　110 　年　　5 　　月　　6 　　日
                  刑事第二庭  審判長 法　官　楊數盈
　　　　　　　　　                   法  官  崔恩寧
　　　　　　　　　                   法  官  江宜穎
以上正本證明與原本無異。　　　　　　　　　　　　　　　　
如不服本判決應於收受判決後20日內向本院提出上訴書狀，並應
敘述具體理由。其未敘述上訴理由者，應於上訴期間屆滿後20日
內向本院補提理由書(均須按他造當事人之人數附繕本)「切勿逕
送上級法院」。
中　　華　　民　　國　　110 　年　　5 　　月　　6 　　日
                                     書記官  蕭妙如